臺灣臺南地方法院臺南簡易庭民事判決
111年度南他調簡字第2號
原      告  鄭進興  

被      告  何秉昌  
訴訟代理人  吳俊賢  
上列當事人間請求撤銷調解等事件，經本院於民國111年5月4日
言詞辯論終結，判決如下：
    主      文
原告之訴及假執行之聲請均駁回。
訴訟費用由原告負擔。
    事實及理由
一、原告起訴主張：被告於民國110年8月27日10時2分許，駕駛
    車號000-00大貨車，途經臺南市安南區慶和路二段與長和路
    一段路口，與原告所駕駛車號000－0000號營業小客車（下稱
    系爭小客車）發生車禍，致原告受有頸部與前胸挫傷、左側
    足底扎傷合併蜂窩性組織炎（下稱系爭傷害）及系爭小客車
    毀損（下稱系爭事故），因被告對於系爭事故之發生為闖紅
    燈右轉肇事全責，嗣兩造於111年1月14日在臺南市安南區調
    解委員會協調車禍之損害賠償事宜，兩造就：「一、聲請人
    （即被告）願意給付對造人（即原告）修車費及醫療費、工
    作損失及精神慰撫金等共計新臺幣（下同）25萬元整（含強
    制汽機車責任保險各項給付）。二、付款方式：111年2月28
    日（含當日）前付清。三、兩造願意拋棄本事件民事其餘請
    求暨不再追究刑事責任。」等條件成立調解（下稱系爭調解
    ），且已由臺南市安南區調解委員會製作110年度刑調字第1
    071號調解書後，送由鈞院於111年1月25日以111年南核字第
    558號准予核定在案。詎系爭調解成立後，原告左側足底扎
    傷合併蜂窩性組織炎之左腳底傷口經醫生陸續治療診斷後，
    就左腳第四趾腳趾頭需做截趾手術（下稱系爭截趾手術），
    而該事實係發生於系爭調解成立後，顯然原告對於兩造調解
    之重要爭點有所錯誤，故以錯誤為由撤銷系爭調解，並依民
    法第184條第1項前段、第193條第1項及第195條第1項前段規
    定，請求被告賠償原告醫療費用新臺幣（下同）28,173元、
    不能工作損失167,400元、看護費用60,000元、增加日常生
    活費用3,424元、系爭小客車之修護費用50,000元、精神慰
    撫金500,000元，合計808,997元。並聲明：（一）鈞院於11
    1年1月25日所核定之系爭調解，應予撤銷。（二）被告應給
    付原告808,997元，及自起訴狀繕本送達翌日起至清償日止
    ，按年息百分之5計算之利息。（三）原告願供擔保請准宣
    告假執行。
二、被告則以：系爭截趾手術係因原告本有身糖尿病舊疾問題，
    又因傷口細菌感染造成蜂窩性組織炎及膿瘍，復又工作時傷
    口未避免碰觸髒污環境等等問題，最後於111年1月19日進行
    系爭截趾手術，原告於111年1月14日調解日至111年1月19日
    手術日止，僅5日之期間，原告客觀上應知悉有可能截趾之
    情事，不得以原告本身舊疾問題及照顧不周等，而認對調解
    之重要爭點有錯誤請求鈞院撤銷調解等語，資為抗辯。並聲
    明：原告之訴駁回。如受不利判決，願供擔保請准宣告免為
    假執行。
三、得心證之理由：
（一）按因當事人聲請而成立之民事調解，經法院核定後有無效
      或得撤銷之原因者，當事人得向原核定法院提起宣告調解
      無效或撤銷調解之訴，鄉鎮市調解條例第29條第1項定有
      明文。查兩造就系爭事故於111年1月14日在臺南市安南區
      調解委員會，就：「一、聲請人（即被告）願意給付對造
      人（即原告）修車費及醫療費、工作損失及精神慰撫金等
      共計25萬元整（含強制汽機車責任保險各項給付）。二、
      付款方式：111年2月28日（含當日）前付清。三、兩造願
      意拋棄本事件民事其餘請求暨不再追究刑事責任。」等條
      件成立調解，為兩造所不爭執。而為原告進行系爭截趾手
      術之臺南市立安南醫院係於111年1月12日、同年月13日原
      告門診時發現原告左腳第四腳趾外側出現傷口及膿瘍、壞
      疽；左腳第四腳趾壞死併部分趾骨外露，建議手術治療，
      移除第四腳趾，原告表示同意。後於111年1月18日入院，
      同年月19日行第四腳趾截趾手術，有該院111年4月22日安
      院醫事字第1110002060號函附卷可稽，足見原告最晚係於
      與被告達成系爭調解之前1日（111年1月13日）即已知悉
      於111年1月19日要進行系爭截趾手術。原告主張系爭截趾
      手術係發生於系爭調解成立後，原告對於雙方調解之重要
      爭點有所錯誤，合於和解後得以錯誤為撤銷之理由云云，
      自不足採。
（二）按依鄉鎮市調解條例所成立之民事調解，如經法院核定，
      與民事確定判決有同一之效力（同條例第27條第2項），
      揆之判決實質上確定力（既判力）之作用，當事人應受既
      判力所及之為訴訟標的之法律關係之拘束，不得就同一事
      件更行起訴，此觀民事訴訟法第249條第1項第7款、第400
      條第1項及鄉鎮市調解條例第27條第1項之規定即明。兩造
      於111年1月14日就系爭事故在臺南市安南區調解委員會達
      成系爭調解後，該調解已由本院於111年1月25日以111年
      南核字第558號准予核定在案，為兩造所不爭執。系爭調
      解既經本院核定，自與民事確定判決有同一之效力。原告
      以其對於系爭調解之重要爭點有所錯誤，請求撤銷系爭調
      解之請求既無理由，兩造自應受系爭調解內容之拘束，則
      原告本於侵權行為之法律關係，請求被告給付808,997元
      ，自屬無據。
四、綜上所述，原告最晚於與被告達成系爭調解之前1日（111年
    1月13日）即已知悉於111年1月19日要進行系爭截趾手術，
    原告於111年1月14日與被告達成系爭調解，並未陷於錯誤。
    原告依鄉鎮市調解條例第29條第1項之規定及侵權行為之法
    律關係，請求撤銷本院於111年1月25日所核定之系爭調解；
    被告應給付原告808,997元，及自起訴狀繕本送達翌日起至
    清償日止，按年息百分之5計算之利息，為無理由，應予駁
    回。原告之訴既經駁回，其假執行之聲請即失所依附，應併
    予駁回。
五、本件待證事實已臻明確，兩造其餘攻擊防禦方法及所提證據
    ，於判決結果不生影響，爰不一一論列，併此敘明。
六、訴訟費用負擔之依據：民事訴訟法第78條。　　
中    華    民    國   111    年    5     月    11   日
                臺灣臺南地方法院臺南簡易庭
                              法  官  蘇正賢
以上正本係照原本作成。
如不服本判決，應於送達後20日內，向本院提出上訴狀並表明上
訴理由，如於本判決宣示後送達前提起上訴者，應於判決送達後
20日內補提上訴理由書（須附繕本）。如委任律師提起上訴者，
應一併繳納上訴裁判費。
中    華    民    國   111    年    5     月    11   日
                              書記官  林容淑